<!DOCTYPE html PUBLIC "-//W3C//DTD XHTML 1.0 Transitional//EN" "http://www.w3.org/TR/xhtml1/DTD/xhtml1-transitional.dtd">
<html xmlns="http://www.w3.org/1999/xhtml">
<head>
	<meta http-equiv="Content-Type" content="text/html; charset=iso-8859-1" />
	<title>Ymmärrä suomea</title>
	<style type="text/css" media="all">@import "css/styles.css";</style>
	<script type="text/javascript" src="swfobject.js"></script>
</head>
<body class="font-medium">
	<div id="main-wrapper">
		<div id="topbar"></div>
		<div id="main-menu">
			<table cellspacing="0" cellpadding="0" border="0" class="add-links"><tr>
				<td class="item"><img class="raquo" src="i/raquo.gif" alt="" height="7" width="4" /><a href="/ymmarra/index.php?moduli=sanakirja">Sanakirja</a></td>
				<td class="item"><img class="raquo" src="i/raquo.gif" alt="" height="7" width="4" /><a href="/ymmarra/index.php?moduli=verbit">Verbiluettelo</a></td>
				<td class="item"><img class="raquo" src="i/raquo.gif" alt="" height="7" width="4" /><a href="/ymmarra/index.php?moduli=kielioppi">Kielioppi</a></td>
			</tr></table>
			<table cellspacing="0" cellpadding="0" border="0"><tr>
				<td class="item"><img class="raquo" src="i/raquo.gif" alt="" height="7" width="4" /><a href="/ymmarra/index.php">Etusivu</a></td>
				<td class="item"><img class="raquo" src="i/raquo.gif" alt="" height="7" width="4" /><a href="/ymmarra/index.php?moduli=tekstit">Lukutekstit</a></td>
			</tr></table>
		</div>
		<div id="content">
			<table cellspacing="0" cellpadding="0" border="0" id="content-wrapper"><tr>
				<td>
					<div id="left-menu">
												<div class="header-verb"><span>Verbit</span></div>
						<div class="menu">
								<div class="init"><a href="/ymmarra/index.php?moduli=verbit&kirjain=a">A</a></div>
								<div class="init"><a href="/ymmarra/index.php?moduli=verbit&kirjain=e">E</a></div>
								<div class="init"><a href="/ymmarra/index.php?moduli=verbit&kirjain=h">H</a></div>
								<div class="init"><a href="/ymmarra/index.php?moduli=verbit&kirjain=i">I</a></div>
								<div class="init"><a href="/ymmarra/index.php?moduli=verbit&kirjain=j">J</a></div>
								<div class="init"><a href="/ymmarra/index.php?moduli=verbit&kirjain=k">K</a></div>
								<div class="init"><a href="/ymmarra/index.php?moduli=verbit&kirjain=l">L</a></div>
								<div class="init"><a href="/ymmarra/index.php?moduli=verbit&kirjain=m">M</a></div>
								<div class="init"><a href="/ymmarra/index.php?moduli=verbit&kirjain=n">N</a></div>
								<div class="init"><a href="/ymmarra/index.php?moduli=verbit&kirjain=o">O</a></div>
								<div class="init"><a href="/ymmarra/index.php?moduli=verbit&kirjain=p">P</a></div>
								<div class="init"><a href="/ymmarra/index.php?moduli=verbit&kirjain=r">R</a></div>
								<div class="init"><a href="/ymmarra/index.php?moduli=verbit&kirjain=s">S</a></div>
								<div class="init"><a href="/ymmarra/index.php?moduli=verbit&kirjain=t">T</a></div>
								<div class="init"><a href="/ymmarra/index.php?moduli=verbit&kirjain=u">U</a></div>
								<div class="init"><a href="/ymmarra/index.php?moduli=verbit&kirjain=v">V</a></div>
								<div class="init"><a href="/ymmarra/index.php?moduli=verbit&kirjain=y">Y</a></div>
								<div class="init"><a href="/ymmarra/index.php?moduli=verbit&kirjain=Ä">Ä</a></div>
						</div>					</div>
				</td>
				<td>
					<div id="main-content">
						<div id="path">
							<a href=".">Etusivu</a> &gt; <a href="/ymmarra/index.php?moduli=verbit&kirjain=K">K</a>						</div>
													<h1>KÄYTTÄÄ</h1>
						<table cellspacing="0" cellpadding="0" border="0">
							<tr>
								<td colspan="2" style="padding-bottom:10px;"><strong>Aktiivin indikatiivi</strong></td>
							</tr>
							<tr>
								<td><pre>PREESENS                   
minä     käytän            
sinä     käytät            
hän      käyttää           
me       käytämme          
te       käytätte          
he       käyttävät         

PASSIIVI
         käytetään         

IMPERFEKTI                 
         käytin            
         käytit            
         käytti            
         käytimme          
         käytitte          
         käyttivät         

PASSIIVI
         käytettiin        

PERFEKTI
olen     käyttänyt         
olet     käyttänyt         
on       käyttänyt         
olemme   käyttäneet        
olette   käyttäneet        
ovat     käyttäneet        

PASSIIVI
on       käytetty          

PLUSKVAMPERFEKTI
olin     käyttänyt         
olit     käyttänyt         
oli      käyttänyt         
olimme   käyttäneet        
olitte   käyttäneet        
olivat   käyttäneet        

PASSIIVI
oli      käytetty          
</pre></td>
								<td>&nbsp;&nbsp;&nbsp;</td>
								<td><pre>  KIELTOMUOTO
  en        käytä
  et        käytä
  ei        käytä
  emme      käytä
  ette      käytä
  eivät     käytä


  ei        käytetä

   
  en        käyttänyt
  et        käyttänyt
  ei        käyttänyt
  emme      käyttäneet
  ette      käyttäneet
  eivät     käyttäneet


  ei        käytetty


  en    ole käyttänyt
  et    ole käyttänyt
  ei    ole käyttänyt
  emme  ole käyttäneet
  ette  ole käyttäneet
  eivät ole käyttäneet


  ei    ole käytetty


  en    ollut  käyttänyt
  et    ollut  käyttänyt
  ei    ollut  käyttänyt
  emme  olleet käyttäneet
  ette  olleet käyttäneet
  eivät olleet käyttäneet


  ei    ollut  käytetty
</pre></td>
							</tr>
						</table>
						<table cellspacing="0" cellpadding="0" border="0">
							<tr>
								<td colspan="2" style="padding-bottom:10px;"><strong>Aktiivin konditionaali</strong></td>
							</tr>
							<tr>
								<td><pre>PREESENS
minä     käyttäisin        
sinä     käyttäisit        
hän      käyttäisi         
me       käyttäisimme      
te       käyttäisitte      
he       käyttäisivät      

PASSIIVI
         käytettäisiin     

PERFEKTI
olisin   käyttänyt         
olisit   käyttänyt         
olisi    käyttänyt         
olisimme käyttäneet        
olisitte käyttäneet        
olisivat käyttäneet        
 
PASSIIVI
olisi    käytetty          
</pre></td>
								<td>&nbsp;&nbsp;&nbsp;</td>
								<td><pre> 
  en        käyttäisi
  et        käyttäisi
  ei        käyttäisi
  emme      käyttäisi
  ette      käyttäisi
  eivät     käyttäisi


  ei        käytettäisi


  en    olisi  käyttänyt
  et    olisi  käyttänyt
  ei    olisi  käyttänyt
  emme  olisi  käyttäneet
  ette  olisi  käyttäneet
  eivät olisi  käyttäneet 


  ei    olisi  käytetty
</pre></td>
							</tr>
						</table>
						<table cellspacing="0" cellpadding="0" border="0">
							<tr>
								<td colspan="2" style="padding-bottom:10px;"><strong>Aktiivin potentiaali</strong></td>
							</tr>
							<tr>
								<td><pre>PREESENS
minä     käyttänen         
sinä     käyttänet         
hän      käyttänee         
me       käyttänemme       
te       käyttänette       
he       käyttänevät       

PASSIIVI
         käytettäneen      

PERFEKTI
lienen   käyttänyt         
lienet   käyttänyt         
lienee   käyttänyt         
lienemme käyttäneet        
lienette käyttäneet        
lienevät käyttäneet        

PASSIIVI
lienee   käytetty          
</pre></td>
								<td>&nbsp;&nbsp;&nbsp;</td>
								<td><pre> 
  en        käyttäne
  et        käyttäne
  ei        käyttäne
  emme      käyttäne
  ette      käyttäne
  eivät     käyttäne


  ei        käytettäne


  en    liene  käyttänyt
  et    liene  käyttänyt
  ei    liene  käyttänyt
  emme  liene  käyttäneet
  ette  liene  käyttäneet
  eivät liene  käyttäneet 


  ei    liene  käytetty
</pre></td>
							</tr>
						</table>
						<table cellspacing="0" cellpadding="0" border="0">
							<tr>
								<td colspan="2" style="padding-bottom:10px;"><strong>Aktiivin imperatiivi</strong></td>
							</tr>
							<tr>
								<td><pre>PREESENS

(sinä)   käytä             
(hän)    käyttäköön        
(me)     käyttäkäämme      
(te)     käyttäkää         
(he)     käyttäkööt        

PASSIIVI
         käytettäköön      

PERFEKTI

ole      käyttänyt         
olkoon   käyttänyt         
olkaamme käyttäneet        
olkaa    käyttäneet        
olkoot   käyttäneet        

PASSIIVI

olkoon   käytetty          
</pre></td>
								<td>&nbsp;&nbsp;&nbsp;</td>
								<td><pre> 

  älä       käytä 
  älköön    käyttäkö
  älkäämme  käyttäkö
  älkää     käyttäkö
  älkööt    käyttäkö


  älköön    käytettäkö



  älä      ole  käyttänyt
  älköön   olko käyttänyt
  älkäämme olko käyttäneet
  älkää    olko käyttäneet
  älkööt   olko käyttäneet



  älköön   olko käytetty
</pre></td>
							</tr>
						</table>
						<table cellspacing="0" cellpadding="0" border="0">
							<tr>
								<td colspan="2" style="padding-bottom:10px;"><strong>Verbin nominaalimuodot</strong></td>
							</tr>
							<tr>
								<td><pre>I INFINITIIVI              

Lyhyempi muoto:            
         käyttää           

Pitempi muoto:             
         käyttääkseni      
         käyttääksesi
         käyttääkseen
         käyttääksemme
         käyttääksenne
         käyttääkseen

III  INFINITIIVI           

inessiivi    käyttämässä   
elatiivi     käyttämästä   
illatiivi    käyttämään    
adessiivi    käyttämällä
abessiivi    käyttämättä   
instruktiivi käyttämän     
                           
Passiivi
instruktiivi käytettämän   
                           
                           
</pre></td>
								<td>&nbsp;&nbsp;&nbsp;</td>
								<td><pre>  II INFINITIIVI

  inessiivi     käyttäessä
  instruktiivi  käyttäen

  Passiivi
  inessiivi     käytettäessä






  IV INFINITIIVI

  nominatiivi   käyttäminen
  partitiivi    käyttämistä
     

  I PARTISIIPPI 
  aktiivi       käyttävä
  passiivi      käytettävä

  II PARTISIIPPI 
  aktiivi       käyttänyt
  passiivi      käytetty
</pre></td>
							</tr>
						</table>

					</div>
				</td>
			</tr></table>		</div>
		<div id="footer"><a href="http://www.oph.fi/"><img src="i/oph_logo_ymmarrasuomea.gif" width="157" height="35" alt="OPH" /></a></div>
	</div>
</body>
</html>
